【裁判字號】    97,抗,1315
【裁判日期】    971106
【裁判案由】    聲請撤銷緩刑
【裁判全文】
臺灣高等法院臺中分院刑事裁定          97年度抗字第1315號
抗  告  人
即 受刑 人  甲○○
                    弄16號3.
上列抗告人因撤銷緩刑案件，不服臺灣臺中地方法院民國97年9
月30日第一審裁定（97年度撤緩字第143號）提起抗告，本院裁
定如下：
    主  文
抗告駁回。
    理  由
一、本案抗告意旨如附件。
二、按受緩刑之宣告而有「違反第七十四條第二項第一款至第八
    款所定負擔情節重大者」，足認原宣告之緩刑難收其預期效
    果，而有執行刑罰之必要者，得撤銷其宣告；緩刑宣告，得
    斟酌情形，命犯罪行為人「向公庫支付一定之金額」。刑法
    第75條之1 第1 項第4 款、第74條第2 項第4 款分別定有明
    文。經查，本件抗告人即受刑人甲○○因妨害風化案件，經
    臺灣臺中地方法院於96年10月16日以96年度訴字第2422號判
    處有期徒刑1年6月，減為有期徒刑9月，緩刑5年，並應向公
    庫支付新臺幣40萬元，緩刑期間付保護管束，判決於96年11
    月1日確定等情，有臺灣臺中地方法院檢察署執行附條件緩
    刑通知書、臺灣高等法院被告前案紀錄表及上開刑事判決附
    卷可稽。臺灣臺中地方法院檢察署檢察官於97年4月16日，
    以該署中檢輝執甲96執緩419字第030946號函，通知受刑人
    於97年7月31日前，至該署向國庫支付40萬元，上開函文暨
    所附檢察官執行附條件緩刑案件通知書業經郵務人員於97年
    4 月18日送達受刑人位於臺中縣潭子鄉○○路○段190巷62弄
    16 號3樓之住所，交由受刑人之受僱人即得寶名邸二期之管
    理員收受，即發生送達之效力，然受刑人並未在上述期限內
    前往該署向公庫支付40萬元，有臺灣臺中地方法院檢察署函
    、臺灣臺中地方法院檢察署檢察官執行附條件緩刑案件通知
    書、臺灣臺中地方法院檢察署送達證書及受刑人之個人基本
    資料查詢結果各1張在卷可佐。檢察官以受刑人顯有違反刑
    法第74條第2項第4款所定負擔情節重大，合於刑法第75條之
    1 第1項第4款規定之情形，依刑事訴訟法第476條之規定，
    向臺灣臺中地方法院聲請撤銷受刑人的緩刑宣告，受刑人固
    稱其屬殘障人士，經濟拮据，又有家人等撫育，本案聲請分
    期繳款，未獲准許，始未能繳款，應尚未合乎上述刑法第75
    條之1第1第4款之「情節重大」情事，是原審撤銷緩刑尚有
    不當云云，然臺灣臺中地方法院96年度訴字第2422號案件早
    於96年11月1日判決確定，已如上述，檢察署亦定相當之繳
    款寬限期（96年11月1日至97年7月31日），惟迄今逾一年抗
    告人仍未依確定判決緩刑條件負擔向公庫支付新臺幣40萬元
    ，自可認違反刑法第74條第2項第1款至第8款所定負擔情節
    重大，原審裁定撤銷其緩刑宣告，尚無不當，是本件抗告並
    無理由，應予駁回。
三、據上論結，應依刑事訴訟法第四百十二條，裁定如主文。
中    華    民    國    97    年    11    月    6     日
            刑事第一庭  審判長法  官  陳  紀  綱
                              法  官  陳  欣  安
                              法  官  姚  勳  昌
上列正本證明與原本無異。
不得抗告。
                              書記官  吳  宗  玲
中    華    民    國    97    年    11    月    6     日


司法院資訊處製作；財團法人民間司法改革基金會備份。
